fr: Arts et loisirs > Loisirs et arts créatifs > Loisirs créatifs > Matériaux pour loisirs créatifs > Matériaux pour poterie et sculpture: Argile et pâte à modeler; Mélanges de papier mâché; Gaze plâtrée; Barbotines pour poterie
sk-SK: Umenie a zábava > Záľuby a tvorivé dielne > Výtvarná dielňa > Materiály pre výtvarnú dielňu > Hrnčiarske a sochárske materiály: Hlina a modelovacia hmota; Zmesi pomocou techniky papier mache; Sadrová gáza; Tekutá hlina
sl-SI: Kultura in zabava > Hobiji in ustvarjalne umetnosti > Umetnost in ročna dela > Materiali za umetniško ustvarjanje in ročna dela > Lončarski in kiparski materiali: Glina in modelirna masa; Mešanice za papirmaše; Mavčna gaza; Glazure
nb: Kunst og underholdning > Hobby og kreativitet > Kunst og håndverk > Kunst- og håndverksmaterialer > Pottemaker- og skulpturmaterialer: Leire og modelldeig; Papirmachémikser; Gipsgaze; Keramikkleire
hr-HR: Umjetnost i zabava > Hobiji i kreativne umjetnosti > Umjetnost i rukotvorine > Materijali za umjetnost i rukotvorine > Keramika i materijali za kiparstvo: Glina i masa za modeliranje; Mješavine kaširanog proizvoda; Gaza za gips; Lončarski slip
nl: Kunst en entertainment > Hobby's en creatieve vaardigheden > Handwerk en hobby's > Handwerk- en hobbymaterialen > Pottenbakken en beeldhouwen: Modelleerklei en deeg; Papier-machémengsels; Gipsgaas; Engobes
pl: Sztuka i rozrywka > Hobby i sztuki piękne > Sztuka i rękodzieło > Materiały dla artystów i rękodzielników > Garncarstwo i rzeźbiarstwo: Glina i ciasto do modelowania; Mieszanki masy papierowej; Gaza do modelowania; Szlikiery
bg-BG: Изкуства и развлечения > Хобита и творчески изкуства > Изкуства и творчество > Творчески материали > Керамика и материали за моделиране: Глина и моделин; Смеси за папиемаше; Гипсова лента; Течна глина
fi: Taide ja viihde > Harrastukset ja taiteet > Taide ja askartelu > Askartelumateriaalit > Keramiikka- ja veistomateriaalit: Savi ja muovailuvaha; Paperimassasekoitteet; Harsokangas; Savilietteet
lt-LT: Menai ir pramogos > Hobiai ir menai > Menai ir amatai > Menų ir amatų medžiagos > Keramikos ir skulptūros medžiagos: Molis ir modelinas; Papjė mašė mišiniai; Gipso marlė; Šlikeris
ja: 芸術・エンターテイメント > 趣味・コレクション > クラフト・アート > アート・クラフト用素材 > 陶磁器・彫刻: 粘土・油粘土; 混凝紙材料; 石膏ガーゼ; 陶芸用泥漿
el: Τέχνες & Ψυχαγωγία > Χόμπι & Δημιουργικές Τέχνες > Τέχνες & Χειροτεχνίες > Υλικά τέχνης & χειροτεχνίας > Υλικά κεραμικής & γλυπτικής: Πηλός & ζύμη μοντελοποίησης; Μείγματα χαρτοπολτού; Γάζα γύψου; Πηλός για αγγειοπλαστική
en: Arts & Entertainment > Hobbies & Creative Arts > Arts & Crafts > Art & Crafting Materials > Pottery & Sculpting Materials: Clay & Modeling Dough; Papier Mache Mixes; Plaster Gauze; Pottery Slips
pt-PT: Artes e lazer > Passatempos e artes criativas > Artes e trabalhos manuais > Materiais para artes e trabalhos manuais > Materiais de olaria e escultura: Barro e pasta de modelagem; Misturas de papel maché; Revestimento de gesso; Pastas de argila
th: ศิลปะและความบันเทิง > งานอดิเรกและศิลปะสร้างสรรค์ > ศิลปะและงานฝีมือ > วัสดุงานศิลปะและงานฝีมือ > เครื่องปั้นดินเผาและวัสดุสำหรับการปั้น: ดินเหนียวและดินน้ำมัน; กระดาษสำหรับเปเปอร์มาเช่; ผ้าก๊อสปลาสเตอร์; สลิปสำหรับเครื่องปั้นดินเผา
es: Arte y ocio > Hobbies y artes creativas > Manualidades > Materiales para manualidades > Materiales de cerámica y alfarería: Arcilla y pasta para modelar; Mezclas para papel maché; Gasa de yeso; Engobes
ro-RO: Artă și divertisment > Hobby-uri și artă > Artizanat > Materiale pentru artă/artizanat > Materiale pentru olărit și sculptură: Argilă și plastilină; Amestecuri papier mâché; Tifon cu ipsos; Lut lichid pentru olărit
da: Kunst og underholdning > Hobby og håndarbejde > Håndarbejde og hobby > Materialer til håndarbejde og hobby > Pottemageri og modellering: Ler til modellering; Papmachéblandinger; Gips; Begitning af keramik
hu: Művészet és szórakoztatás > Hobbik és kreatív művészet > Művészet és barkácsolás > Művészeti és kézműves anyagok > Fazekas és szobrászati anyagok: Agyag- és modellező tészta; Papírmasé keverékek; Gipszgéz; Fazekas agyagpép
zh-TW: 藝術/娛樂 > 嗜好和創作藝術 > 藝術品和手工藝品 > 藝術/手作材料 > 陶藝/雕刻材料: 黏土/造型土; 混凝紙材料; 石膏紗布; 製陶泥漿
sv: Konst och underhållning > Hobby och skapande > Hantverk och hobbyer > Hobbymaterial > Keramik och skulptering: Lera och modellera; Papier-maché-blandningar; Gipsgasväv; Färgad lera för ytbehandling
it: Arte e svago > Hobby e arti creative > Artigianato e hobby > Materiali per hobby e artigianato > Materiali per ceramica e scultura: Creta e pasta da modellare; Mix per cartapesta; Garza di gesso; Materiali per decorare la porcellana
cs: Umění a zábava > Hobby, hudba a výtvarné umění > Řemesla a koníčky > Materiál pro umění a řemesla > Keramika a sochařství: Modelování z hlíny a těsta; Směsi na kašírování; Sádrová gáza; Engoby na keramiku
ko: 아트/엔터테인먼트 > 취미/예술 > 미술/공예 > 미술/공예 재료 > 도예/조각 재료: 점토/모델링 도우; 종이 반죽 믹스; 석고 붕대; 화장토
vi: Nghệ thuật và giải trí > Sở thích và nghệ thuật sáng tạo > Đồ thủ công mỹ nghệ > Vật liệu nghệ thuật & thủ công mỹ nghệ > Vật liệu điêu khắc và gốm: Đất sét và bột mẫu; Giấy bồi; Gạc thạch cao; Trượt làm gốm
pt-BR: Artes e entretenimento > Hobbies e artes > Arte e artesanato > Materiais de arte e de artesanato > Materiais para cerâmica e escultura: Massa em argila e para modelagem; Misturas para papel machê; Gaze com gesso; Pedaços de cerâmica
de: Kunst & Unterhaltung > Hobby & Kunst > Kunsthandwerk & Hobby > Kunst- & Bastelmaterialien > Töpferei & Bildhauerei: Modellierton & Modelliermasse; Pappmaschee-Mischungen; Gipsgewebe; Engoben
tr: Sanat ve Eğlence > Hobiler ve Sanatsal Çalışmalar > Sanatlar ve El İşleri > Sanat ve El İşleri Malzemeleri > Çömlekçilik ve Heykelcilik Malzemeleri: Kil ve El İşi Hamuru; Kağıt Hamuru Karışımları; Alçı Sargı Bezi; Çömlek Çamurları
ru: Искусство и развлечения > Хобби и творчество > Искусство и рукоделие > Материалы для художественных работ и рукоделия > Материалы для гончарного дела и лепки: Глина и пластилин; Смеси для папье-маше; Гипсовая марля; Шликер
zh-CN: 艺术与娱乐 > 爱好/艺术创作 > 手工艺品 > 手工艺材料 > 陶艺/陶瓷/雕塑工具: 陶土与塑模面泥; 混凝纸浆; 石膏纱布; 陶艺泥浆